---
title: "EXAMEN FINAL ANALISIS FACTORIAL"
Nombre: "KEVIN MOJICA"
Codigo: "1950115"
output: github_document
---
```{r}
library(readxl)
datos<- read_excel("C:/Users/MUNDOJP/Desktop/PREVIO III DISEÑO DE EXPERIMENTOS/base de datos kevin.xlsx")

```

## TIPIFICACION O ESTANDARIZACION DE VARIABLES

```{r}
datost<- datos

datos<- scale(datost, center = T, scale = T)
datost<- as.data.frame(datost)
```

## NORMALIDAD MULTIVARIANTE

H0: Normalidad multivariante 
H1: No normalidad multivariante 
Confianza= 95%
Alfa= 5% = 0,05
P value > alfa: no se rechaza la H0 (Normalidad) 
P value < alfa: se rechaza la H0 (No normalidad)
```{r}
library(MVN)
mvn(datost[2:7])
```

## MATRIZ DE CORRELACIONES 

```{r}
library(psych)
corr.test(datost[,2:7])
correlaciones<- corr.test(datost[,2:7])
correlaciones$r
r<- as.matrix(correlaciones$r)
```

## INDICADORES DE APLICABILIDAD DE AFE (BONDAD DEL AJUSTE)
## CONTRASTE DE ESFERIDAD DE BARTLETT
H0: las correlaciones teoricas entre cada par de variable es nulo
H1: las correlaciones teoricas entre cada par de variable no es nulo
alfa= 0,05

p value > alfa: no se aplica el AFE( No se rechaza H0)
p value < alfa: si se aplica el AFE(se rechaza H0)
```{r}
dim(datost)

cortest.bartlett(r, n= 30)
```
## MEDIDAS DE ADECUACION MUESTRAL DE KAYSER, MEYER Y OKLIN (KMO)



